臺灣板橋地方法院刑事判決             100年度訴字第1911號
公  訴  人  臺灣板橋地方法院檢察署檢察官
被      告  李賢林
上列被告因違反毒品危害防制條例案件，經檢察官提起公訴（10
0 年度毒偵字第4820號），因被告於本院準備程序中就被訴事實
為有罪之陳述，經合議庭評議後，裁定由受命法官獨任進行簡式
審判程式，判決如下：
    主  文
李賢林施用第一級毒品，累犯，處有期徒刑捌月。
    事  實
一、李賢林前曾於民國90年間，因施用毒品案件，經臺灣桃園地
    方法院以90年度毒聲字第1942號裁定送觀察、勒戒後，認有
    繼續施用毒品傾向，再經同院以90年度毒聲字第4154號裁定
    送戒治處所施以強制戒治，復經同院以91年度毒聲字第580
    號裁定停止戒治，於91年4 月3 日因停止戒治出所，所餘戒
    治期間付保護管束，保護管束期間至91年10月4 日期滿，未
    經撤銷停止強制戒治，視為執行完畢，並經臺灣桃園地方法
    院檢察署檢察官以91年度戒毒偵字第581 號為不起訴處分確
    定；於96年間，因施用毒品案件，經同院以97年度審訴字第
    164 號判處有期徒刑7 月確定；於97年間，又因施用毒品案
    件，經同院以97年度審訴字第1256、1453號判處分別有期徒
    刑8 月、4 月，定應執行刑為有期徒刑10月確定；於97年間
    ，因施用毒品案件，經同院以97年度審訴字第2815號判處有
    期徒刑8 月確定，上開4 罪，經同院以98年度聲字第1254號
    裁定，定應執行刑為有期徒刑1 年11月確定，其於97年6 月
    20日入監服刑，於99年3 月23日假釋出監，所餘刑期付保護
    管束，迄99年4 月15日因保護管束期滿未經撤銷假釋，未執
    行之刑以已執行完畢論（於本件構成累犯）。詎竟仍未戒除
    毒癮，仍基於施用第一級毒品海洛因之犯意，於100 年5 月
    30日早上7 、8 時許，在桃園縣龜山鄉○○村○○○路22號
    4 樓402 室之居處內，以針筒注射之方式，施用海洛因1 次
    。嗣於同年月31日晚上10時18分許，因為列管人口經警通知
    採尿，且經採集其尿液送驗均呈海洛因代謝物嗎啡類陽性反
    應，始查悉上情。
二、案經新北市政府警察局新莊分局報請臺灣板橋地方法院檢察
    署檢察官偵查起訴。
    理  由
一、按除被告所犯為死刑、無期徒刑、最輕本刑為三年以上有期
    徒刑之罪或高等法院管轄第一審案件者外，於第一次審判期
    日前之準備程序進行中，被告先就被訴事實為有罪之陳述時
    ，審判長得告知被告簡式審判程序之旨，並聽取當事人、代
    理人、辯護人及輔佐人之意見後，裁定進行簡式審判程序，
    刑事訴訟法第273 條之1 第1 項定有明文。經核本件被告李
    賢林所犯係死刑、無期徒刑、最輕本刑為三年以上有期徒刑
    以外之罪，其於準備程序中就被訴之事實為有罪陳述，經法
    官告知簡式審判程序之旨，並聽取公訴人、被告之意見後，
    本院爰依首揭規定，合議裁定由受命法官獨任進行簡式審判
    程序，合先敘明。
二、上開犯罪事實，業據被告李賢林於本院準備程序及審理中自
    白不諱。又被告經警查獲後，於100 年5 月31日，在新北市
    政府警察局新莊分局文化派出所採尿液，經送臺灣檢驗科技
    股份有限公司以酵素免疫分析法初驗及氣相層析質譜儀複驗
    ，均呈鴉片類陽性反應，此有臺灣檢驗科技股份有限公司濫
    用藥物尿液檢驗報告1 紙在卷可稽，足認被告李賢林自白與
    事實相符，本件事證明確，犯行洵堪認定。
三、又毒品危害防制條例於92年7 月9 日修正公佈，自93年1 月
    9 日施行，其中第20條、第23條將施用毒品之刑事處遇程式
    ，區分為「初犯」及「5 年內再犯」、「5 年後再犯」。依
    其立法理由之說明：「初犯」，經觀察、勒戒或強制戒治後
    ，應為不起訴處分或不付審理之裁定；經觀察、勒戒或強制
    戒治執行完畢釋放後，「5 年內再犯」者，因其再犯率甚高
    ，原實施之觀察、勒戒及強制戒治既已無法收其實效，爰依
    法追訴或裁定交付審理。至於經觀察、勒戒或強制戒治執行
    完畢釋放後，「5 年後再犯」者，前所實施之觀察、勒戒或
    強制戒治已足以遮斷其施用毒品之毒癮，為期自新及協助其
    斷除毒癮，仍適用「初犯」規定，先經觀察、勒戒或強制戒
    治之程式。從而，依修正後之規定，僅限於「初犯」及「5
    年後再犯」二種情形，始應先經觀察、勒戒或強制戒治程式
    。倘被告於5 年內已再犯，經依法追訴處罰，縱其第三次（
    或第三次以上）再度施用毒品之時間，在初犯經觀察、勒戒
    或強制戒治執行完畢釋放5 年以後，已不合於「5 年後再犯
    」之規定，且因已於「5 年內再犯」，顯見其再犯率甚高，
    原實施觀察、勒戒或強制戒治，已無法收其實效，即應依該
    條例第10條處罰（最高法院97年度第5 次刑庭會議決議意旨
    參照）。被告既有如犯罪事實欄所示觀察、勒戒、強制戒治
    及論罪科刑之前科，此有臺灣高等法院被告前案紀錄表1 份
    附卷可參，是被告本次再犯施用毒品犯行，依上揭說明，顯
    非5 年後再犯，即無再行觀察、勒戒或強制戒治之必要，揆
    諸前揭說明，仍應依法論科。
四、查海洛因係毒品危害防制條例第2 條第2 項第1 款所稱之第
    一級毒品。核被告李賢林所為，係犯同條例第10條第1 項之
    施用第一級毒品罪。其施用第一級毒品前後，持有第一級毒
    品之低度行為，為施用之高度行為所吸收，不另論罪。被告
    前有如事實欄所述之犯罪科刑及執行情形，此有臺灣高等法
    院被告前案紀錄表1 份在卷可稽，其於有期徒刑執行完畢後
    ，5 年以內再故意犯本罪，應依刑法第47條第1 項前段規定
    論以累犯，並加重其刑。爰審酌被告有如事實欄所述之施用
    毒品前科紀錄，經觀察勒戒、強制戒治執行完畢，並經判刑
    執行完畢，仍無法戒絕毒癮，再次漠視法令禁制而犯本罪，
    惟其施用毒品所生危害，實以自戕身心健康為主，對於他人
    生命、身體、財產等法益，尚無明顯而重大之實害，兼衡其
    犯罪後坦承犯行之態度等一切情狀，量處如主文所示之刑。
據上論斷，應依刑事訴訟法第273 條之1 第1 項、第299 條第1
項前段，毒品危害防制條例第10條第1 項，刑法第11條前段、第
47條第1 項前段，判決如主文。
本案經檢察官黃子溎到庭執行職務。
中    華    民    國   100    年    12    月    14    日
                  刑事第二庭    法  官  連雅婷
以上正本證明與原本無異
如不服本判決應於送達後10日內向本院提出上訴狀
                                書記官  郭晉良
中    華    民    國   100    年    12    月    14    日
附錄本案論罪科刑法條全文：
毒品危害防制條例第10條
施用第一級毒品者，處 6 月以上 5 年以下有期徒刑。